臺灣新北地方法院刑事裁定
111年度撤緩字第214號
聲  請  人  臺灣新北地方檢察署檢察官
受  刑  人  蘇家川


上列聲請人因受刑人詐欺等案件，聲請撤銷緩刑（111年度執聲
字第1294號），本院裁定如下：
    主  文
聲請駁回。
    理  由
一、聲請意旨略以：受刑人蘇家川因賭博等案件，經臺灣臺北地
    方法院以106年度訴字第676 號判處有期徒刑5月，緩刑3年
    ，並應並向指定之政府機關、政府機構、行政法人、社區或
    其他符合公益目的之機構或團體，提供60小時之義務勞務及
    應接受法治教育2場次，於民國110年8 月10日確定。惟其未
    於履行期間內完成義務勞務60小時，違反刑法第74條第2項
    第5款規定，情節重大，足認原宣告之緩刑難收其預期效果
    ，而有執行刑罰之必要，合於刑法第75條之1 第1 項第4款
    所定得撤銷緩刑宣告之原因，爰依刑事訴訟法第476 條規定
    聲請撤銷等語。
二、按緩刑宣告，得斟酌情形，命犯罪行為人向指定之政府機關
    、政府機構、行政法人、社區或其他符合公益目的之機構或
    團體，提供40小時以上240小時以下之義務勞務；受緩刑之
    宣告而違反第74條第2項第1款至第8款所定負擔情節重大者
    ，足認原宣告之緩刑難收其預期效果，而有執行刑罰之必要
    者，得撤銷其宣告，刑法第74條第2項第5款、第75條之1第1
    項第4款分別定有明文。是刑法第75條之1規定係採裁量撤銷
    主義，立法者仍以違反所定負擔「情節重大」、「難收其預
    期效果」、有執行刑罰之「必要」等不確定法律概念以及比
    例原則，賦予法院裁量撤銷緩刑與否之權限，法官自應就具
    體情事詳加審酌是否有緩刑難收其預期效果之情形。至於所
    謂「情節重大」，係指受判決人顯有履行負擔之可能，而隱
    匿或處分其財產、故意不履行、無正當事由拒絕履行或顯有
    逃匿之虞等情事而言。因此，違反負擔之情形是否重大，應
    斟酌緩刑期間命應遵守事項之達成與宣告緩刑之目的為綜合
    考量，非謂有違反負擔即逕予認定屬情節重大而應撤銷緩刑
    宣告，合先敘明。
三、經查：
　㈠受刑人蘇家川前因詐欺等案件，經臺灣臺北地方法院以106年
    度訴字第676 號判處應執行有期徒刑5月，緩刑3年，並應並
    向指定之政府機關、政府機構、行政法人、社區或其他符合
    公益目的之機構或團體，提供60小時之義務勞務及應接受法
    治教育2場次，於110年8 月10日確定，緩刑期間為110年8月
    10日至113年8月9日等情，有上開刑事判決書及臺灣高等法
    院被告前案紀錄表各1份在卷可稽。
　㈡受刑人經檢察官指定應於110年10月1日至111年5月31日之履
    行期間內，向三重修德國小提供60小時義務勞務，而受刑人
    經檢察官多次發文告誡，僅完成11小時義務勞務，未能於11
    1年5月31日前將義務勞務履行完畢等情，有新北地檢署義務
    勞務受處分人預訂履行計畫申請書暨執行通知書、臺灣新北
    地方檢察署辦理義務勞務案件執行訪查暨機構督核紀錄表、
    臺灣新北地方檢察署111年1月13日新北檢錫輔110執護勞助9
    3字第1119003233號函、111年2月16日新北檢錫輔110執護勞
    助93字第1119015481號函、111年3月8日新北檢錫輔110執護
    勞助93字第1119024318號函、111年4月14日新北檢錫輔110
    執護勞助93字第1119039238號函、111年5月10日新北檢錫輔
    110執護勞助93字第1119049041號函、送達證書、調閱社區
    處遇案卷督導單、觀護輔導紀要、臺灣新北地方檢察署義務
    勞務工作日誌可查，且受刑人曾在臺灣新北地方檢察署緩起
    訴處分及附條件緩刑義務勞務執行須知簽名，表示明確知悉
    如未遵期於履行期間內完成義務勞務，將作為撤銷緩刑之參
    考，有該須知在卷可參。是受刑人確知悉該義務勞務之履行
    有其時間限制，仍未遵期履行提供60小時義務勞務之負擔，
    而違反上開判決關於義務勞務履行之諭知，固堪認定。
　㈢惟受刑人已於110年11月10日、110年11月17日、111年2月10
    日執行11小時義務勞務，難認受刑人全無履行之意。且受刑
    人於本院訊問時稱：我因為要工作，不知道要請假，才沒有
    履行義務勞務，我有收到告誡函，以為時間還夠，且因為工
    作太累了，就沒有跟負責義務勞務的觀護人聯絡，我是做粗
    工，平日每天都要工作，時間從上午9點到下午5點，之前老
    闆不知道我被判刑，我不敢跟他請假，現在我知道事情的嚴
    重性，我會跟老闆請假去履行義務勞務等語。是以，受刑人
    係因憚於老闆知道其前科紀錄不敢請假而未於履行期間完成
    義務勞務，且受刑人之緩刑期間為110年8月10日至113年8月
    9日，其既表明仍有履行本案緩刑條件之意願，緩刑期間亦
    尚未屆滿，所餘期間尚長，受刑人仍有於緩刑期間內履行完
    畢義務勞務之高度可能性，是受刑人雖屬違反刑法第74條第
    2項第5款所定負擔，惟依其情節尚難認已達到「情節重大」
    之程度，且無其他情狀足認受刑人符合「原宣告之緩刑難收
    其預期效果，而有執行刑罰之必要」等實質要件。是聲請人
    所為之本件聲請，難認有理由，應予駁回。
四、依刑事訴訟法第220 條規定，裁定如主文。
中　　華　　民　　國　　111 　年　　8 　　月　　11　　日
                  刑事第十庭  法  官   謝梨敏
上開正本證明與原本無異　　　　　　　　　
如不服本裁定，應於裁定送達後五日內敘明抗告理由，向本院提
出抗告狀。
                              書記官  林蔚然
中　　華　　民　　國　　111 　年　　8 　　月　　12　　日